臺灣新北地方法院民事判決
110年度重訴字第64號
原      告  王新華    住台北市○○區○○○路0段00號0樓                           之0
訴訟代理人  張志朋律師
            鄭人豪律師
被      告  駱吳愛  

            吳美嬌  
            吳庭萱  
            吳伃偲  
            吳文雄  
            吳美蓮  
            陳長明  
            陳萬得  
            陳國隆  
            李陳欣燕
            陳湘鈴  
            黃陳月鳳

            陳月昭  
            吳淑貞  

            吳振芳  
            張振義  
            張淑娟  
            張淑玲  


被      告  吳哲葦  
上  列一人
訴訟代理人  黃  修律師
上列當事人間拆屋還地等事件，本院於民國111年5月10日言詞辯
論終結，判決如下：
    主  文
一、被告戊○○、乙○○、丙○○、丁○○應將坐落新北市○○區○○○段○○○
    段000地號土地上，如新北市新莊地政事務所複丈成果圖暫
    編地號734（2）、734（3）面積共146平方公尺之建物（門
    牌號碼：新北市○○區○○里0鄰○○00號）騰空遷讓返還原告。
二、被告戊○○、乙○○、丙○○、丁○○應將坐落前開土地上，如新北
    市新莊地政事務所複丈成果圖所示暫編地號734（1）面積共
    111平方公尺之建物拆除，並將前開土地騰空返還原告。
三、被告戊○○、乙○○、丙○○、丁○○應連帶給付原告新台幣61,680
    元，及自110年2月10日起至清償日止，按年息百分之5計算
    之利息。
四、被告戊○○、乙○○、丙○○、丁○○應自110年2月9日起至返還土
    地之日止，按月連帶給付原告新台幣1,028元。
五、原告其餘之訴駁回。
六、訴訟費用由被告戊○○、乙○○、丙○○、丁○○負擔。
七、本判決第1、2項於原告分別以新台幣30萬元、23萬元供擔保
    後，得假執行。但被告戊○○、乙○○、丙○○、丁○○得依序以新
    台幣90萬元、68萬元預供擔保而免為假執行。
八、本判決第3、4項得假執行。但被告戊○○、乙○○、丙○○、丁○○
    得依序以新台幣7萬元、2萬元預供擔保而免為假執行。
九、原告其餘假執行之聲請駁回。
    事實及理由
壹、程序部分：
一、本件被告除吳拆葦外，其餘未於言詞辯論期日到場，核無民
    事訴訟法第386條列各款情形，應依原告之聲請，由其一造
    辯論而為判決。　　 　　
二、按訴狀送達後，原告不得將原訴變更或追加他訴，但請求之
    基礎事實同一、擴張或減縮應受判決事項之聲明者，不在此
    限，民事訴訟法第255條第1項第2、3款定有明文。本件原告
    對被告丁○○起訴後，本於原告所有土地遭無權占有之同一基
    礎事實、擴張應受判決事項之聲明，迭為訴之追加，最終聲
    明詳如後述，核與上開規定相符，自屬合法。
貳、實體部分：　　
一、原告主張：
  ㈠先位聲明部分：
  ⒈原告為坐落新北市○○區○○○段○○○段000地號土地（下稱系爭土
    地）及其上如新北市新莊地政事務所複丈成果圖（下稱附圖
    ）暫編地號734（2）、734（3）面積共146平方公尺之紅磚
    屋建物（門牌號碼：新北市○○區○○里0鄰○○00號，下稱系爭
    紅磚屋）之所有權人、事實上處分權人，然被告戊○○、乙○○
    、丙○○、丁○○等人竟以鐵皮屋（下稱系爭鐵皮屋）、農具等
    ，無權占有系爭土地及其上系爭紅磚屋。
  ⒉被告丁○○自承系爭鐵皮屋係其父吳文次所建，且仍於屋內堆
    置吳文次生前之農具迄今。在吳文次身故後，系爭鐵皮屋之
    事實上處分權及屋內農具，已概由吳文次之繼承人即被告戊○○、乙○○、丙○○、丁○○等4人（下稱丁○○等4人）繼承，故丁○○等4人顯然有以系爭鐵皮屋及農具無權占有系爭土地之事
    實，原告自得請求拆屋還地。
　⒊系爭紅磚屋為訴外人張井所建，並由原告曾祖父吳福於民國6
    年連同系爭土地向張井購得，吳福身故後，系爭紅磚屋之事
    實上處分權已由原告全權繼受，丁○○等4人亦確有無權占有
    、使用系爭土地及紅磚屋之事實，原告自得請求返還房地。
  ⒋原告依民法第179條、第292條規定，請求丁○○等4人「連帶」
    給付相當於租金之不當得利：
  ⑴系爭土地上系爭鐵皮屋為吳文次所興建，且吳文次生前所有
    之農具，至今仍堆置在系爭土地上及紅磚屋內，已如前述。
    吳文次身故後，系爭鐵皮屋及農具已概由丁○○等4人繼承，
    且吳文次生前無權占有系爭土地所生相當於租金之不當得利
    債務，於其死後亦由丁○○等4人繼承，故丁○○等4人對於系爭
    土地上鐵皮屋、吳文次生前之農具以及不當得利債務為公同
    共有，依民法第179條、第292條及相關實務見解，原告請求
    渠等連帶給付無權占有系爭土地之相當於租金之不當得利，
    自屬有據。
  ⑵相當於租金不當得利之計算：
    按「城市地方房屋之租金，以不超過土地及其建築物申報總
    價額年息10%為限」、「第九十七條第九十九條及第一百零
    一條之規定，於租用基地建築房屋均準用之。」土地法第97
    條第1項及同法第105條定有明文。經查：
  ①丁○○等4人無權占有之範圍擴及系爭土地之全部，故原告以系
    爭土地全部面積計算相當於租金之不當得利，應有理由：本
    件丁○○等4人無權占有系爭土地之範圍，除前述鐵皮屋及紅
    磚屋之部分外，因丁○○已自承在吳文次過世後，仍在照顧吳
    文次於系爭土地上種植之作物，且現場亦遭渠等舖設水泥予
    以占用，是丁○○等4人無權占有之範圍遍及系爭土地之全部
    （參原證19；附表2，編號1.1之照片）。因此，原告以系爭
    土地全部面積計算自起訴日回溯5年之相當於租金之不當得
    利，金額為514,560元【計算式：960×1,072×0.1×5＝514,560
    】，及自起訴狀繕本送達之日起，按月給付原告8,576元【
    計算式：960 ×1,072 ×0.1 ÷12＝8,576】之相當於租金之不
    當得利。
  ②縱認不應以系爭土地全部面積計算，也應依新北市政府歷年
    地價稅課稅面積計算相當於租金之不當得利：本件縱認不應
    以系爭土地全部面積計算相當於租金之不當得利（假設語氣
    ，原告否認之），依照新北市政府就系爭土地歷年地價稅之
    課徵資料顯示：「課稅面積為434㎡（地上有建物及水泥地）
    」，可知依照主管機關量測之課稅面積，丁○○等4人除無權
    占有系爭鐵皮屋及紅磚屋外，亦於系爭土地舖設水泥無權占
    有系爭土地，故原告得以此作為其等無權占有系爭土地面積
    之認定依據（原證19：新北市政府歷年地價稅之課徵資料影
    本數份）。是以，縱認不應以系爭土地全部面積計算相當於
    租金之不當得利，也應依照新北市政府歷年地價稅之課徵資
    料之課稅面積434平方公尺來計算。因此，以課稅面積計算
    ，原告自起訴日回溯5年之相當於租金之不當得利，金額為2
    08,320元【計算式：960×434×0.1×5＝208,320】，及自起訴
    狀繕本送達之日起，按月給付原告3,472元【計算式：960×4
    34×0.1÷12＝3,472】之相當於租金之不當得利。
  ③退萬步言，即便認為丁○○等4人無權占用之範圍不含舖設水泥
    之部分，然其占用面積至少應包含鐵皮屋及紅磚屋所占面積
    即257平方公尺【計算式：111＋18＋128＝257】，此有新北市
    新莊地政事務所之丈量成果圖可稽。是以鐵皮屋及紅磚屋所
    占面積計算相當於租金之不當得利，則原告請求自起訴日回
    溯5年之相當於租金之不當得利，金額為123,360元【計算式
    ：960×257×0.1×5＝123,360】，及自起訴狀繕本送達之日起
    ，按月給付原告2,056元【計算式：960×257×0.1÷  12＝2,05
    6】之相當於租金之不當得利。
  ㈡備位聲明部分：
  ⒈退步言之，縱認系爭土地上紅磚屋為訴外人吳江買所建，吳
    江買之繼承人即全體被告仍係無權占有系爭土地，原告當得
    請求全體被告拆屋還地。
  ⒉原告依民法第179條、第292條請求全體被告「連帶」給付無
    權占用系爭土地所產生相當於租金之不當得利（金額與先位
    聲明相同），應有理由。
  ㈢並為訴之聲明：
　⒈先位聲明：
　⑴被告丁○○等4人應將坐落新北市○○區○○○段○○○段000地號土地
    上，如附圖新北市新莊地政事務所複丈成果圖暫編地號734
    （2）、734（3）面積共146平方公尺之建物（門牌號碼：新
    北市○○區○○里0鄰○○00號）騰空遷讓返還原告。
  ⑵被告丁○○等4人將坐落前開土地上，如附圖新北市新莊地政事
    務所複丈成果圖所示暫編地號734（1）面積共111平方公尺
    之建物拆除，並將前開土地騰空返還原告。
  ⑶被告丁○○等4人應連帶給付原告514,560元，及自起訴狀繕本
    送達翌日起至清償日止，按年息5%計算之利息。
  ⑷被告丁○○等4人應自起訴狀繕本送達翌日起至返還土地之日止
    ，按月連帶給付原告8,576元。
  ⑸原告願供擔保，請准予宣告假執行。
  ⒉備位聲明：
  ⑴被告應將坐落新北市○○區○○○段○○○段000地號土地上，如附圖
    複丈成果圖暫編地號734（1）面積111平方公尺之建物，以
    及附圖新北市新莊地政事務所複丈成果圖暫編地號734（2）
    、734（3）面積共146平方公尺之建物（門牌號碼：新北市○○區○○里0鄰○○00號）拆除，並將前開土地騰空返還原告。
  ⑵被告應連帶給付原告514,560元，及自起訴狀繕本送達翌日起
    至清償日止，按年息5%計算之利息。
  ⑶被告應自起訴狀繕本送達翌日起至返還土地之日止，按月連
    帶給付原告8,576元。
  ⑷原告願供擔保，請准予宣告假執行。
二、被告丁○○答辯：        
  ㈠對於原告先位聲明之答辯：
  ⒈系爭紅磚屋約於50多年由被告曾祖父吳江買或祖父吳進富所
    建造，而建造之原因乃原來所居住之房屋已老舊破損不堪使
    用，故系爭紅磚屋之事實上處分權，應為吳江買或吳進富之
    繼承人所公同共有。經查，原告家族自曾祖父吳江買伊始，
    迄至原告之世代(共4代)，均居住於系爭土地，而原來所居
    住之房屋，坐落於系爭紅磚屋旁邊(參被證6)，該房屋約在
    被告戊○○(被告姊)出生(56年)前後，因老舊破損不堪使用，
    曾祖父吳江買或祖父吳進富乃在旁邊另行建造系爭紅磚屋居
    住，勘驗筆錄所載「破舊的紅磚矮牆及土牆」，就是該舊屋
    殘留之部分(參被證6)。而觀諸台灣電力股份有限公司之回
    函所載，系爭紅磚屋之電錶係於56年9月設置，堪認系爭紅
    磚屋應於56年間興建，準此，系爭紅磚屋事實上處分權人應
    係由吳江買或吳進富後代子孫所公同共有。
  ⒉原告所提出吳福之戶籍謄本、日據時代之土地登記簿、吳福
    之繼承系統表、遺產分割協議書、聲明書等證據，均無法證
    明其為系爭紅磚屋所有權人：
  ⑴原告以訴外人吳福之戶籍謄本(參原證1)、日據時代之土地登
    記簿(參原證7)、繼承系統表(參原證5)、遺產分割協議書(
    參原證6第1頁)、聲明書(參原證6第2頁)等證據，主張吳福
    為其曾祖父，系爭紅磚屋為吳福所建造，現由其繼承而取得
    事實上處分權云云。
  ⑵惟查，該吳福之戶籍謄本固未記載吳福與原告間之親屬關係
    ，而原告所提出吳福之繼承系統表係原告自行制作，並無證
    據證明其內容之真實性，則吳福與原告間實際關係為何？渠
    等間有無繼承之法律關係？誠有疑問。再者，原告並未證明
    該戶籍謄本所載「台北廰八里坌堡瑞樹坑庄土名後坑五百二
    十六番地」之地址(參原證1)，是否為系爭紅磚屋即現今門
    牌號碼為「新北市○○區○○里0鄰○○00號」之地址，則上開地
    址是否為系爭紅磚屋，亦有疑問。
  ⑶又原告雖提出新北市淡水地政事務所制作之臺灣光復前後各
    時期登記簿介紹與應用所載「…又規定該類建物應併入建築
    基地申辦登記，記載於土地登記簿表題部(即土地標示部)欄
    內…，如圖16~17所示」(參原證8第2頁倒數第4行至末行)，
    主張系爭紅磚屋與系爭土地併同記載於土地登記簿云云，然
    觀諸該圖16之土地登記簿，載明建物之建造方式、面積等資
    料(見被證4)，然原告所提出之土地登記簿，均只有記載地
    號為「八里坌堡瑞樹坑庄土名後坑七三四番」之土地之歷次
    變更登記，並無任何如同該圖16所示，關於建物資料之記載
    ，更何況，該土地登記登記簿，並未記載所有權人。再者，
    原告主張原證1戶籍謄本所載地址即系爭紅磚屋所在地云云
    ，而該戶籍謄本所載地址為「台北廰八里坌堡瑞樹坑庄土名
    後坑五百二十六番地」，該土地登記簿所載土地地號卻是「
    七百參拾四番」，顯非同一筆土地，則原告所提出之戶籍謄
    本、土地登記簿，均無法證明其為系爭紅磚屋事實上處分權
    人。
  ⑷復查，原告所提出之遺產分割協議書所載分割之標的並無系
    爭紅磚屋，而該聲明書作成之日期為上次開庭後之110年4月
    17日，載有：「立聲明書人王秀卿等8人與甲○○於109年7月3
    日就吳福等人之遺產達成協議，由甲○○取得新北市○○區○○○
    段○○○段0000地號土地及其上所有之地上物(包含門牌號碼為
    新北市○○區○○里0鄰○○00號建物)之所有權及事實上處分權」
    云云，該聲明書顯係原告於庭後為拚湊其為系爭紅磚屋事實
    上處分權人之故事所製造，否則系爭紅磚屋何以不在109年7
    月30日所訂立之遺產分割協議時，一併協議分割系爭紅磚屋
    ？更何況該聲明書所載之簽名、印文，依肉眼辨認，與該遺
    產分割協議書所載之印文多有不符，該聲明書顯然無法證明
    原告為系爭紅磚屋事實上處分權人。
  ⑸綜上所陳，被告二人並未占有系爭紅磚屋，系爭鐵皮屋亦非
    被告二人所建造(被告二人亦未占有之)，原告亦無法證明其
    為系爭紅磚屋事實上處分權人，故其於先位聲明請求被告應
    將系爭紅磚屋騰空遷讓返還原告、拆除系爭鐵皮屋、以及以
    被告二人無權占有系爭土地，請求被告給付相當於租金之不
    當得利云云，均無理由。
  ⒊原告所提出之土地登記簿均無記載系爭紅磚屋相關資料，而
    原告之曾祖父吳福乃至其後代子孫均未設籍於系爭紅磚屋，
    亦從未居住使用等情，均可證明其與系爭紅磚屋並無關連。
    其僅以系爭土地前手所有權人張井之戶籍地與系爭土地地號
    相同，遽認張井之戶籍地是系爭紅磚屋，其為系爭紅磚屋所
    有權人，並於出賣系爭土地予吳福時「當然」將系爭紅磚屋
    出賣予吳福云云，顯然無據：
  ⑴查原告以其祖上吳福設籍於臺北廳八里坌堡瑞樹坑段而主張
    該戶籍地就是系爭紅磚屋云云，惟該戶籍地為五百二十六番
    地，與系爭紅磚屋所坐落之系爭土地之七百三十四番地已有
    不符，可見吳福乃至其後代子孫均未設籍於系爭紅磚屋，亦
    從未居住於此，更無從以此推論吳福為系爭紅磚屋所有權人
    。
  ⑵原告復提出系爭土地日治時期之土地登記簿(參原證7)以及「
    臺灣光復前後各時期登記簿介紹與應用」節錄影本(參原證8
    )，主張系爭土地於日治時期之地籍謄本，係將紅磚屋與土
    地併同記載於原證7之「土地登記簿」，證明系爭土地及系
    爭紅磚屋始終皆為其先祖吳福所有，未曾轉讓他人，否則「
    土地登記簿」上就不會有紅磚屋的登記資料云云。惟查，依
    前揭「臺灣光復前後各時期登記簿介紹與應用」之圖16所示
    ，所謂建物併入建築基地登記於土地登記簿表表題部欄內之
    情形，係將該建物構造之材質、建物面積等相關資料記載於
    土地登記簿表題部欄內(詳參被證4)，然原證7卻僅記載系爭
    土地地號、面積、地目，以及歷次變更地目之登記，並無任
    何系爭紅磚屋之相關記載，則原證7根本就沒有系爭紅磚屋
    之登記，何來登記於吳福名下之情。
  ⑶復查，戶籍所設之處所，與該處所之所有權人並非必然是同
    一人，原告僅以張井設戶籍於上址，遽認張井為上址之建物
    所有權人，已嫌率斷。且建物與基地為不同之物，本得各自
    處分，此有上開「臺灣光復前後各時期登記簿介紹與應用」
    所載「…俟建物與基地分開轉讓或個別為權利之標的時，土
    地登記簿內所載建物標示塗銷登記後轉載於建物登記簿」等
    內容可證(參原證8)。換言之，張井將系爭土地出賣予吳福
    時，系爭土地上之建物所有權並非「當然」隨同移轉，原告
    在無任何依據之下，逕認張井「當然」同時將系爭紅磚屋所
    有權移轉予福吳，亦有未洽。
  ⑷復觀諸原告所提出吳福之戶籍謄本，吳福乃至吳福後代子孫
    ，從未設籍於上址(參原證1、原證13)，吳福與原告等人亦
    無居住使用系爭紅磚屋等事實，益徵系爭紅磚屋並非吳福所
    有。
  ⑸綜上所述，原告提出原證1吳福之戶籍謄本，主張吳福設籍於
    系爭紅磚屋而為其所有權人云云，然該戶籍謄本之番號與系
    爭紅磚屋之門牌並不相符；其提出原證7之系爭土地標示部
    ，主張系爭紅磚屋登記於系爭土地云云，惟事實上原證7卻
    未記載任何建物，則其提出原證11之系爭土地所有權部，自
    亦無從證明有所謂系爭紅磚屋所有權移轉至吳福名下之情，
    甚至原告所提出之遺產分割協議書，亦無記載系爭紅磚屋，
    而吳福乃至其後代子孫，均未設戶籍於系爭紅磚屋…等事實
    ，足認系爭紅磚屋之所有權或事實上處分權，並非原告所有
    。原告徒以系爭土地前手所有權人張井之戶籍地與系爭土地
    地號相同，就逕認該戶籍地為系爭紅磚屋，甚至無任何憑據
    之下，逕認張井出賣系爭土地予吳福時，有所謂「當然」將
    系爭紅磚屋出賣予吳福云云，並不可採。
  ⒋系爭紅磚屋面積共計146平方公尺，原告卻以系爭土地全部面
    積即1,072平方公尺計算相當於租金之不當得利，顯有未洽
    ；又系爭紅磚屋位置偏僻，幾無生活機能，應以申報地價年
    息2%計算相當於租金之不當得利：
  ⑴依新北市新莊地政事務所土地複丈成果圖所載，系爭紅磚屋
    總面積為146平方公尺，則其占用系爭土地之面積就是146平
    方公尺，原告逕以系爭土地全部面積即1,072平方公尺計算
    相當於租金之不當得利，顯有未洽。
  ⑵再者，系爭土地之水泥地係何人、何時所舖設均無從稽考，
    原告逕認為被告等人所舖設，並以該等水泥地之面積向被告
    請求相當於租金之不當得利，已嫌速斷。況且，依動產與不
    動產附合之法律關係，原告已取得舖設於土地之水泥之所有
    權(民法第811條參照)，何來以水泥占用該等土地之情？可
    見原告以該等水泥地面積請求相當於租金之不當得利，並無
    理由。
  ⑶次查，系爭紅磚屋位置偏僻，連手機之電訊及網路訊號都收
    不到，無任何大眾運輸工具到達，亦無自來水(該水錶所接
    之水源為地下水，並非自來水)，被漫山墓地所包圍，附近
    無任何諸如商店、市場、學校、醫院、警局、消防局…等設
    施，並無生活機能，又系爭紅磚屋老舊簡陋荒廢已久，實際
    上並無利用系爭土地之經濟價值，被告亦未因而受益，故本
    件縱有所謂相當於租金之不當得利，應以系爭土地申報價年
    息2%計算為當。
  ㈡對於原告備位聲明之答辯：
  ⒈吳江買之長女吳氏勤之戶籍謄本僅記載「李紅毛大正三年三
    月二十八日養子緣組除戶」，而出養為「媳婦仔」或「養女
    」，於戶籍均登記為養子緣組除戶，則吳氏勤之身分為對於
    吳江買仍有繼承權之「媳婦仔」或對於吳江買無繼承權之「
    養女」，均有可能，原告僅以「養子緣組除戶」之記載，遽
    認吳氏勤對於吳江買無繼承權，顯然斷章取義，其所提起備
    位之訴，難謂適法：
  ⑴按內政部(86)台內地字第8601565號函文意旨，日據時期臺灣
    習慣，有以將來婚配養家男子為目的而收養之幼女，稱為「
    媳婦仔」，與養家雖發生準於成婚之姻親關係，並冠以養家
    之姓，唯無擬制血親關係，故戶籍登記名義為媳婦仔，以示
    與養女有別。除有與養家父母雙方依法另行成立收養關係，
    將媳婦仔身分變更為養女外，似不能認其具有養女身分(參
    附件1)；復依法務部(74)法律字第3737號函文意旨，於事由
    欄內記載「養子緣組入戶」，其身分有為媳婦仔者，有為養
    女者，單憑「養子緣組除戶」之記載，似無從認定其究係被
    他家收養為養女抑或媳婦仔(參附件2)。復按最高法院103年
    台上字第479號裁判意旨：「日治時期臺灣之媳婦仔（即童
    養媳）與養女不同，通常係以長大作收養人兒媳為目的。作
    兒媳前後，與收養人間係準姻親或姻親關係，不生附有解除
    收養關係條件之問題，對本生父母之遺產繼承權不受影響。
    原審雖依臺灣民事習慣調查報告（第134 頁）所載，認臺灣
    舊習慣之媳婦仔係以成婚為目的，以此目的之成就為解除條
    件之收養，條件若成就，則收養之效力即歸於消滅，條件若
    確定不成就，收養之效力則繼續存在云云。惟上開記載係就
    『清代即有將童養媳轉換為養女』之情形而敘述，並非泛指所
    有收養童養媳契約均係附有解除條件之收養養女契約... 是
    日治時期臺灣之媳婦仔，與養家及本生家之關係，非可一概
    而論。」(參附件3)。申言之，日據時期戶籍謄本記載「養
    子緣組除戶」者，為他人之媳婦仔或養女均有可能，若為媳
    婦仔又未將媳婦仔之身分變更為養女，則該媳婦仔對於本生
    家仍有繼承權。
  ⑵觀諸吳氏勤之戶籍謄本所載，吳氏勤於大正2年11月25日出生
    ，「李紅毛大正三年三月二十八日養子緣組除戶」，新北市
    林口戶政事務所則函覆「『吳江買』之長女『吳氏勤』於大正3
    年3月28日養子緣入戶至『李紅毛』」云云，即吳江買之長女
    吳氏勤於大正3年即民國3年3月28日出養於李紅毛，然依上
    開函文及最高法院裁判意旨，單憑「養子緣組除戶」之記載
    ，實無從認定吳氏勤究係李江毛之養女或媳婦仔，如吳氏勤
    自始至終均為李紅毛之媳婦仔，則吳氏勤對於其本生家即吳
    江買之遺產仍有繼承權，惟原告卻單憑養子緣組除戶之記載
    ，遽認吳氏勤為他人之養女，對於吳江買無繼承權而未追加
    吳氏勤為被告，顯然斷章取義，其備位之訴難謂合法。
  ⒉被告於該刑事案件關於系爭鐵皮屋由何人建造之供述前後不
    一，不足以推定系爭鐵皮屋所有權人為吳文次：
  ⑴查言詞陳述係將記憶中對於過往認知之經歷，當場以言詞表
    達出來，難免有記錯、認錯、說錯之情況發生，而原告於該
    刑事案件，是頭一遭面對刑事偵查程序，不論是接受警察詢
    問或檢察官訊問，均是生平第一次，且因無相關經驗而未選
    任辯護人，故亦難免緊張不安而影響表達之準確性與真實性
    。
  ⑵因此，對於系爭鐵皮屋是何人建造乙節，就發生於警詢時回
    答：「這我不清楚」；於檢察官訊自時卻回答是父親吳文次
    所建造之不一致。實則被告雖有先父吳文次於生前約10多20
    年前在系爭紅磚屋附近種植，有將農具放置於系爭鐵皮屋之
    印象，但真的不清楚系爭鐵皮屋為何人建造，卻在檢察官訊
    問時因過於緊張，自行以上開印象猜測應為吳文次所建造之
    錯誤陳述。
  ⑶事實上，被告及吳伃思等子女已不住在系爭紅磚屋數十年，
    故對於系爭紅磚屋旁邊之系爭鐵皮屋何時存在、由何人、何
    時建造，均不清楚，此見吳伃思於該刑事案件被問及系爭鐵
    皮屋由何人建造時，均回答不清楚。
  ⑷又原告陳稱被告自承於吳文次過世後，持續將務農工具放置
    於鐵皮屋云云，惟觀諸其所提出之筆錄內容：「後來父親過
    世，因為附近還是有父親的作物，所以還是會去照顧作物，
    務農的工具還是在原兩棟建築物內。」，被告僅係陳述「還
    是會去照顧父親留下來之農作物」，以及「尚有務農工具放
    在系爭紅磚屋及系爭鐵皮屋」，原告卻將上開二事移花接木
    成「被告持續將務農工具放置於鐵皮屋」以製造被告對於系
    爭鐵皮屋有事實上管領力之假象，委不可採。
  ⑸綜上所述，系爭鐵皮屋究由何人、何時建造，被告真的不清
    楚，而於吳文次之遺物中，亦無系爭鐵皮屋大門鑰匙…等得
    藉以管領系爭鐵皮屋之物件，被告自然無法亦無權利貿然進
    入系爭鐵皮屋，以了解其內部情況，只有父親過世前約10多
    20年前，曾在系爭紅磚屋附近種植，有將農具放置於系爭鐵
    皮屋之印象，因而於該刑事案件陳稱系爭鐵皮屋係約10、20
    年前父親還在時父親打理云云，但父親應無持續使用，否則
    被告之印象不會停留在10多20年前，而應係「父親生前一直
    使用」。至於系爭鐵皮屋現在是否確實仍有放置父親所遺留
    之工具，被告既無法也沒有進入查看，亦係憑上開印象推測
    ，並非親眼目睹。
  ⒊徵諸該電錶設置年份及用戶之更迭，益見無從以被告於該刑
    事案件之供述，作為推定系爭鐵皮屋所有權人為被告先父吳
    文次之依據：
  ⑴查觀諸台灣電子股份有限公司之回函所載，該設置於系爭紅
    磚屋之電錶，新設日期為56年9月，嗣於90年7月13日過戶予
    吳文昇、96年6月25日過戶予駿燁工程企業有限公司、101年
    10月17日過戶予吳文次、109年6月30日過戶予丙○○。以之對
    照被告於該刑事案件供稱吳文次約於10多20年前於系爭紅磚
    屋附近種植作物，有將農具放置於系爭鐵皮屋，以及系爭紅
    磚屋荒廢已久等情，堪認該電錶用戶於90年7月13日(距今約
    20年)過戶時，系爭紅磚屋已無人使用，該電錶應係專供電
    予系爭鐵皮屋使用而過戶，而電錶之戶名為吳文昇，則系爭
    鐵皮屋不無可能是吳文昇所建造。又該電錶嗣後相繼過戶予
    駿燁工程企業有限公司、吳文次、丙○○，不無可能因為系爭
    鐵皮屋之事實上處分權或使用權之移轉而隨同過戶，可見系
    爭鐵皮屋事實上經曾不只吳文次一人所使用，且亦可能僅取
    得使用權而未取得;事實上處分權。
  ⑵準此，被告於該刑事案件供稱吳文次生前在系爭鐵皮屋放置
    農具云云，至多能推論吳文次曾使用系爭鐵皮屋，而無法達
    至吳文次為其事實上處分權人之程度。
  ⒋系爭紅磚屋面積共計146平方公尺，原告卻以系爭土地全部面
    積即1,072平方公尺計算相當於租金之不當得利，顯有未洽
    ；又系爭紅磚屋位置偏僻，幾無生活機能，應以申報地價年
    息2%計算相當於租金之不當得利。
  ㈢並為答辯聲明：
  ⒈原告先位及備位聲明之訴均駁回。
  ⒉如受不利判決願供擔保，請准免予假執行。　　
三、其餘被告未於言詞辯論期日到場，亦未提出書狀作何聲明或
    陳述。　　
四、原告主張系爭土地為原告所有，其上有如附圖所示暫編地號
    734（2）、734（3）面積共146平方公尺之系爭紅磚屋（門
    牌號碼：新北市○○區○○里0鄰○○00號）及如附圖所示暫編地
    號734（1）面積111平方公尺之系爭鐵皮屋之事實，有土地
    第一類登記謄本（本院卷一第15頁）、勘驗筆錄、複丈成果
    圖表在卷可稽（本院卷二第15至23頁），且為被告所不爭執
    ，堪信為真實。
五、原告復主張其亦為系爭紅磚屋之事實上處分權人，被告丁○○
    等4人並以系爭鐵皮屋、農具等，無權占有系爭土地及其上
    系爭紅磚屋，原告自得依無權占有法律關係，請求丁○○等4
    人騰空遷讓返還系爭紅磚屋及就系爭鐵皮屋拆屋還地予原告
    ，並依民法第179條、第292條規定，請求丁○○等4人連帶給
    付相當於租金之不當得利等情。則為被告丁○○所否認，並以
    前詞置辯。經查：
  ㈠原告主張被告丁○○自承系爭鐵皮屋係其父吳文次所建，且仍
    於屋內堆置吳文次生前之農具迄今，在吳文次身故後，系爭
    鐵皮屋之事實上處分權及屋內農具，已概由丁○○等4人繼承
    ，故其4人顯然有以系爭鐵皮屋及農具無權占有系爭土地之
    事實，應堪採信，分述如下：
  ⒈被告丁○○於涉犯竊占系爭土地之刑事偵查程序中，業已自承
    系爭鐵皮屋為其父吳文次於數十年前所興建，並於鐵皮屋及
    紅磚屋內堆置農具，且丁○○於吳文次死後，仍至系爭土地照
    顧作物，並持續將務農工具放置於鐵皮屋及紅磚屋內，足以
    證明丁○○等4人確有以鐵皮屋及農具無權占有系爭土地之事
    實，此有下列訊問、警詢筆錄可稽：
  ⑴「（檢察官問：(提示卷內照片)，是否知道照片裡的紅色房
    子、藍色房子（即系爭土地上鐵皮屋）？）…藍色房子是大
    約1、2十年前我爸爸（即吳文次）蓋的，拿來放一些工具，
    現在裡面也是放一些我爸爸的工具…」（參臺灣新北地方法
    院110年度偵字第1306號卷，110年1月20日訊問筆錄第2頁上
    方）。
  ⑵「（問：呈上問，林口區瑞樹坑段後坑小段0000-0000號土地
    上兩棟建物，分別為老舊紅磚屋(地址:林口區太平里8鄰後
    坑13號)及藍色鐵皮屋，與你有何關係？）…上述兩棟建築物
    都我父親生前在使用，裡面就是放務農的工具，後來父親過
    世，因為附近還是有父親的作物，所以我還是會去照顧作物
    ，務農的工具還是在原兩棟建築物內。」、「（問：目前林
    口區瑞樹坑段後坑小段0000-0000號土地上兩棟建物，分別
    為老舊紅磚屋(地址:林口區太平里8鄰後坑13號)及藍色鐵皮
    屋，目前無人居住，但有放置你父親所有務農的工具，是否
    正確？）是。」（參臺灣新北地方法院110年度偵字第1306
    號卷，109年11月13日調查筆錄第3頁上方）。
  ⒉由上可知，吳文次確有於系爭土地上興建鐵皮屋，並於鐵皮
    屋及紅磚屋內堆置務農工具，無權占有系爭土地長達數十年
    。且吳文次生前既有長期使用系爭鐵皮屋之事實，依民法第
    943條規定，亦應受推定為系爭鐵皮屋之事實上處分權人。
  ⒊吳文次於108年身故後，系爭土地上鐵皮屋之事實上處分權及
    吳文次生前所有之農具，已由丁○○等4人繼承，且丁○○也自
    承其於吳文次死亡後，仍至附近照顧作物，並持續將農具放
    置於鐵皮屋及紅磚屋內，足認丁○○等4人確有以鐵皮屋及農
    具持續無權占有系爭土地之事實。
  ⒋又系爭鐵皮屋有自紅磚屋電表牽電入內供電（參原證17），
    而吳文次及被告丙○○皆為該電力之登記使用人，對於電路延
    伸至鐵皮屋內供電顯然明知並有意為之（參台灣電力股份有
    限公司台北西區營業處北西密字第1101562758號函之用戶資
    料）。佐以先位被告丁○○自承鐵皮屋乃吳文次所興建，吳文
    次過世後，丁○○等4人仍有於所繼承之鐵皮屋內放置其父親
    吳文次生前之農具等情，堪認丁○○等4人顯然持續無權使用
    、占用系爭土地之事實。
  ⒌被告丁○○雖辯稱：「系爭鐵皮屋現在是否確實仍有放置父親
    所遺留之工具，被告既無法也沒有進入查看，故亦係憑印象
    之推測，並非親眼目睹。因此，徒以被告於該刑事案件之陳
    述，不足以作為推定被告父親為系爭鐵皮屋所有權人或事實
    上處分權人之依據」云云。然查，丁○○於警詢階段就已明白
    表示「系爭土地上鐵皮屋及紅磚屋中放有父親生前之務農工
    具」，且經偵查員警二度向丁○○確認時，丁○○仍為肯定之陳
    述，要難認僅係丁○○憑印象所為之推測之詞。遑論，丁○○也
    自承於吳文次死後仍有至系爭土地照顧作物，則其對於務農
    工具放置何處無不知情之理，可見丁○○所辯顯然為臨訟卸責
    之詞，不足採信。
  ㈡原告請求被告丁○○等4人將系爭土地上系爭紅磚屋騰空遷讓返
    還原告，應有理由：
  ⒈原告主張系爭紅磚屋為訴外人張井所建，並由原告曾祖父吳
    福於民國6年連同系爭土地向張井購得之事實，應堪採信：
  ⑴經查，民國前4年6月9日（即明治41年），張井向地政機關辦
    理土地所有權之保存登記，取得系爭土地之所有權（日據時
    期登記地號：八里坌堡瑞樹坑庄土名後坑七百參拾四番地）
    ，此自「土地登記簿」的甲區「事項欄」（即登記所有權有
    關事項）上清楚載明：「保存（即保存登記），受付（即收
    件）明治四拾壹年六月九日第壹壹四九號」、「業主（即所
    有權人）八里坌堡瑞樹坑庄土名後坑七百參拾四番地。張井
    ，登記」，可知系爭土地最早係為由張井所有（參原證11）
    。
  ⑵日據時期戶籍資料（即住所番地）的登載，為戶籍上管理方
    便會配合土地番號，並在辦理登記時於土地登記簿上載明權
    利人的戶籍地址（通常與土地番號相同）（參原證12）。因
    此，觀諸前揭「土地登記簿」的甲區「事項欄」，張井於民
    國前4年6月9日辦理土地保存登記時，已將戶籍設籍於系爭
    紅磚屋，也因此「土地登記簿」才會記載：「業主（即所有
    權人）八里坌堡瑞樹坑庄土名後坑七百參拾四番地（即太平
    里八鄰後坑13號之紅磚屋）。張井，登記」等語（參原證11
    ），由此益證張井辦理系爭土地保存登記時，系爭土地上紅
    磚屋就已存在並由張井所有，否則張井將無從設籍，故被告
    丁○○稱紅磚屋係吳江買所建云云，尚非事實。
  ⑶嗣於民國6年（即大正6年）1月25日，當時設籍在八里坌堡石
    土地公庄土名石土地公七０番地的原告曾祖父吳福（參原證1
    3），向張井購買系爭土地，購得範圍當然也包含系爭紅磚
    屋，此從土地登記簿上載明：「移轉（即產權移轉）受附（
    即收件）時間：大正六年壹月貳拾五日第壹九九號 原因：
    杜賣契字（即買賣） 取得者 八里坌堡石土地公庄土名石土
    地公七０番地。吳福，登記」即明（參原證11）。
  ⑷且吳福於「土地登記簿」（參原證11）上所載戶籍地址與吳
    福在「戶籍謄本」（參原證13）所載戶籍地址相同，也證明
    「土地登記簿」的甲區「事項欄」上記載：「業主（即所有
    權人）八里坌堡瑞樹坑庄土名後坑七百參拾四番。張井，登
    記」（參原證11），確實就是張井戶籍登記地，而系爭紅磚
    屋在張井辦理保存登記時就已經存在，其後再由原告曾祖父
    吳福向張井購得。因此，原告曾祖父吳福確為系爭紅磚屋之
    所有人。
  ⑸被告丁○○辯稱：戶籍所設之處所與該處所之所有權人並非必
    然是同一人，原告僅以張井設戶籍於上址，遽認張井為上址
    之建物所有人，已嫌率斷云云。然觀諸系爭土地日據時期之
    土地登記簿，張井於民國前4年所辦理者為「保存登記」，
    可知在張井為系爭土地最早之所有權人且為最早設籍於該處
    之人，其上建物自無屬他人之可能，故張井應係系爭紅磚屋
    之起造人。
  ⑹被告丁○○復辯稱：原告無任何憑據逕認張井出賣系爭土地予
    吳福時，有所謂「當然」將系爭紅磚屋出賣予吳福云云。惟
    依「臺灣光復前後各時期登記簿介紹與應用」（即原證8）
    ，倘土地與建物分別轉讓時，則土地上之建物標示將轉載於
    建物登記簿，然本件並無土地、建物分別轉載登記之情形，
    系爭土地上紅磚屋自係併同土地轉讓予吳福，吳福當然取得
    系爭土地及系爭紅磚屋之所有權、事實上處分權。
  ⑺再者，觀諸吳江買之戶籍謄本，吳江買係在民國15年（即大
    正15年）以「寄留」（即保留本籍，暫時遷入戶籍）、「轉
    寄留」（即保留本籍，從遷徙地再遷徙）之名義，暫時將戶
    籍設於紅磚屋，而日據時期雇工也常因工作緣故將戶籍寄留
    於雇主之家，是以，吳江買顯然是暫時居於系爭紅磚屋，不
    可能擁有系爭紅磚屋之所有權，遑論，吳江買設籍時間明顯
    晚於訴外人張井辦理保存登記之時點，也晚於原告曾祖父吳
    福取得系爭土地及紅磚屋之時點，自無法證明系爭紅磚屋為
    吳江買所建（參原證14）。
  ⒉原告主張原告曾祖父吳福身故後，系爭紅磚屋之事實上處分
    權已由原告全權繼受之事實，亦堪採信：
  ⑴於民國27年，原告曾祖父吳福過世後，系爭土地及紅磚屋輾
    轉由原告等繼承人繼承，因原告之母親為招贅，與男方約定
    子女之姓氏輪流依父、母之姓氏（王、吳）命名，所以原告
    方從父姓，然此並不影響原告等人確為吳福繼承人之事實（
    參原證15）。
  ⑵於109年7月30日，原告與各繼承人就曾祖父吳福之遺產，決
    議由原告全權取得系爭土地及其上所有之地上物（包含門牌
    號碼：新北市○○區○○里0鄰○○00號建物），此有遺產分割協
    議書與聲明書在卷可稽（參原證6）。且遺產分割協議書與
    聲明書皆由原告與各繼承人簽名、蓋章，依民事訴訟法第35
    8條規定，自屬真正。故原告現為系爭土地及紅磚屋之所有
    權及事實上處分權人至為明確。
  ⑶被告丁○○雖質疑聲明書係原告於庭後拼湊其為紅磚屋事實上
    處分權人之故事所製造云云。然原告與各繼承人於109年7月
    30日協議時，即就系爭土地相關權益，以及遭他人無權占有
    所生之一切權益（含不當得利、侵權行為及其他因此所生之
    權利），達成讓與之合意，並於110年4月簽署聲明書再次重
    申確認，足以證明原告確已全權取得系爭土地及紅磚屋之所
    有權及事實上處分權。
  ⒊被告丁○○等4人確有無權占有、使用系爭土地及紅磚屋之事實
    ：
  ⑴按對於物有事實上管領之力者，為占有人，民法第九百四十
    條定有明文。所謂對於物有事實上管領之力，如對於物已有
    確定及繼續之支配關係，或者已立於得排除他人干涉之狀態
    者，均可謂對於物已有事實上之管領力（最高法院95年度台
    上字第1124號裁判參照，是無權占有僅需具事實上管領力而
    足認一定之物已具有屬於其人實力支配下之客觀關係即可，
    不以實際物理上之接觸為必要。
  ⑵查被告丁○○於竊占罪之刑事偵查程序中，已自承除將父親生
    前農具堆置於鐵皮屋外，亦有放置於紅磚屋內，此觀警詢筆
    錄記載：「（問：呈上問，林口區瑞樹坑段後坑小段0000-0
    000號土地上兩棟建物，分別為老舊紅磚屋(地址:林口區太
    平里8鄰後坑13號)及藍色鐵皮屋，與你有何關係？）…上述
    兩棟建築物都我父親生前在使用，裡面就是放務農的工具，
    後來父親過世，因為附近還是有父親的作物，所以我還是會
    去照顧作物，務農的工具還是在原兩棟建築物內」、「（問
    ：目前林口區瑞樹坑段後坑小段0000-0000號土地上兩棟建
    物，分別為老舊紅磚屋(地址:林口區太平里8鄰後坑13號)及
    藍色鐵皮屋，目前無人居住，但有放置你父親所有務農的工
    具，是否正確？）是」即明。
  ⑶次查，被告乙○○長期設籍於系爭紅磚屋，並在其父吳文次身
    故後，甚至於108年1月31日變更登記為系爭紅磚屋之戶長，
    倘非對紅磚屋具「事實上之管領」何以致此。況且，系爭紅
    磚屋的出入門戶更遭上鎖封閉，立於排除他人干涉之狀態，
    丁○○等4人既有於紅磚屋內放置農具之情形，當認係渠等所
    為，由此益證丁○○等4人更有排除他人干涉系爭紅磚屋之占
    有事實（本院卷一第25頁）。
  ⑷被告乙○○將戶籍設於系爭紅磚屋，進而向新北市林口區公所
    申請「八里焚化場」各項補助費，客觀上足使新北市林口區
    公所認定乙○○所居位址鄰近「八里焚化場」，從而給予相當
    補助費用以彌補焚化場燃燒廢棄物過程中對其權益之影響，
    是以，對一般人而言，乙○○對系爭土地上之紅磚屋確有「事
    實上管領力」。故丁○○辯稱「八里焚化場」各項補助費僅要
    求「設籍」而非「居住」，辯稱無法證明乙○○有占有之事實
    云云，所辯顯不足採。
  ⑸此外，系爭紅磚屋裝設有電表，安設日期為109年間，至今仍
    正常運作，此有履勘當日拍攝之照片可稽，可知系爭紅磚屋
    於近期內仍有遭占有、使用之情形。且依照台灣電力公司回
    函所附用戶資料，該電表之電力使用人即被告丙○○，益證丁○○等4人確有無權占有、使用系爭土地及其上紅磚屋之事實
    （參台灣電力股份有限公司台北西區營業處北西密字第1101
    562758號函之用戶資料）。
  ⒋基上所述，本件原告為系爭土地所有權人及系爭紅磚屋事實
    上處分權人，而丁○○等4人長年有「將生父吳文次生前所有
    之農具置於系爭土地及其上紅磚屋」、「長期設籍於原告所
    有之紅磚屋並藉此申請八里焚化廠補助費」、「於109年在
    紅磚屋安設電表管線並使用」，甚或「將紅磚屋門戶上鎖封
    閉以排除他人干涉」等行為，客觀上足認將原告所有之系爭
    土地及紅磚屋置於實力支配下，當已構成無權占有。
　㈢按所有人對於無權占有或侵奪其所有物者，得請求返還之。
    對於妨害其所有權者，得請求除去之。有妨害其所有權之虞
    者，得請求防止之，民法第767條第1項定有明文。查丁○○等
    4人繼承系爭鐵皮屋，無權占有系爭土地，且將原告所有之
    系爭土地及紅磚屋置於實力支配下，當已構成無權占有，已
    如前述，則原告請求丁○○等4人就系爭鐵皮屋拆屋還地，並
    將系爭土地上系爭紅磚屋騰空遷讓返還原告，自屬有據。
  ㈣本件相當租金之不當得利，原告得請求丁○○等4人連帶給付自
    起訴日回溯5年之金額為61,680元，並得請求自起訴狀繕本
    送達之日起，按月連帶給付2,056元，詳述如下：
　⒈按無法律上之原因而受利益，致他人受損害者，應返還其利
    益，為民法第179條所明定。又無權占有他人土地，可能獲
    得相當於租金之利益，復為社會通常之觀念（最高法院61年
    台上字第1695號判例意旨參照）。次按民法第126條規定：
    「利息、紅利、租金、贍養費、退職金及其他一年或不及一
    年之定期給付債權，其各期給付請求權，因五年間不行使而
    消滅」。又無法律上之原因而獲相當於租金之利益，致他人
    受損害時，如該他人之返還利益請求權已逾租金短期消滅時
    效之期間，對於相當於已罹消滅時效之利益，不得依不當得
    利之法則，請求返還，有最高法院85年度台上字第2059號、
    96年度台上字第2660號裁判要旨可參。末按「…劉峰年於民
    國八十年七月十二日死亡，其生前即自七十九年六月一日至
    八十年七月十二日所負相當租金之損害金債務，應由上訴人
    連帶給付。又系爭汽車教練場為劉峰年之遺產，其占有系爭
    土地縱未營業，自受有相當租金之利益，致被上訴人受損害
    ，惟遺產尚未分割，其占用系爭土地仍在繼續狀態中，故劉
    峰年死後，即自八十年七月十三日起仍應由其繼承人全體連
    帶負責賠償被上訴人所受相當於租金之損害，即上訴人應連
    帶給付自八十年七月十三日起至交還土地日止被上訴人所受
    相當於租金之損害」，亦有最高法院91年度台上字第546號
    裁判可參。再者，城市地方房屋之租金，以不超過土地及其
    建築物申報總價年息10%為限，土地法第97條第1項定有明文
    ，上開規定依同法第105條規定，於租用基地建築房屋準用
    之。土地法施行法第25條規定，土地法第97條第1項所謂土
    地及建物之總價額，土地價額依法定地價，建築物價額依該
    管直轄市或縣市地政機關估定之價額。另土地法第148條、
    平均地權條例第16條規定，土地所有權人依土地法所申報之
    地價，為法定地價；土地所有權人未於公告期間申報地價者
    ，則以公告地價80%為其申報地價。是土地法第97條第1項所
    謂土地申報價額即指該土地之申報地價而言。
　⒉原告主張丁○○等4人無權占有之範圍擴及系爭土地之全部面積
    1,072平方公尺，故原告以系爭土地全部面積計算相當於租
    金之不當得利，應有理由；縱認不應以系爭土地全部面積計
    算，亦應依新北市政府歷年地價稅課稅面積434平方公尺計
    算相當於租金之不當得利；退萬步言，即便認為丁○○等4人
    無權占用之範圍不含舖設水泥之部分，然其占用面積至少應
    包含鐵皮屋及紅磚屋所占面積即257平方公尺（計算式：111
    ＋18＋128＝257）等語。經查，本件丁○○等4人無權占有系爭土
    地之範圍，僅有系爭鐵皮屋及系爭紅磚屋之面積共計257平
    方公尺（計算式：111＋18＋128＝257）洵屬有據，其餘原告並
    未積極舉證以實其說，自應以257平方公尺計算相當於租金
    之不當得利。
  ⒊本院審酌系爭土地位置偏僻，並無任何大眾運輸工具到達，
    附近亦無任何諸如商店、市場、學校、醫院、警局、消防局
    …等設施，並無生活機能，又系爭紅磚屋老舊簡陋荒廢已久
    ，實際上並利用系爭土地之經濟價值甚低等情，認本件相當
    於租金之不當得利，應以系爭土地申報價年息5%計算為適當
    。則原告請求自起訴日回溯5年之相當於租金之不當得利，
    金額應為61,680元（計算式：960×257×0.05×5＝61,680），
    及自起訴狀繕本送達之日起按月給付1,028元（計算式：960
    ×257×0.05÷12＝1,028）之相當於租金之不當得利，為有理由
    ，其餘不應准許。
六、從而，本件原告依民法第767條第1項、第179條規定，先位
    請求：㈠被告戊○○、乙○○、丙○○、丁○○應將坐落新北市○○區○○○段○○○段000地號土地上，如新北市新莊地政事務所複丈成
    果圖暫編地號734（2）、734（3）面積共146平方公尺之建
    物（門牌號碼：新北市○○區○○里0鄰○○00號）騰空遷讓返還
    原告。㈡被告戊○○、乙○○、丙○○、丁○○應將坐落前開土地上
    ，如新北市新莊地政事務所複丈成果圖所示暫編地號734（1
    ）面積111平方公尺之建物拆除，並將前開土地騰空返還原
    告。㈢被告戊○○、乙○○、丙○○、丁○○應連帶給付原告61,680
    元，及自起訴狀送達（本院卷一第49頁）翌日即110年2月10
    日起至清償日止，按年息百分之5計算之利息。㈣被告戊○○、
    乙○○、丙○○、丁○○應自起訴狀送達之日即110年2月9日起至
    返還土地之日止，按月連帶給付原告1,028元，為有理由，
    應予准許。逾此範圍之請求，則無理由，應予駁回。又原告
    先位之訴既有理由，備位之訴即無論述之必要。
七、兩造陳明願供擔保請為准、免假執行之宣告，就原告勝訴部
    分經核均無不合，爰就本判決第1、2項部分酌定相當擔保金
    額予以准許；就本判決第3、4項部分，所命給付金額在50萬
    元以下，應依職權宣告假執行；並酌定相當擔保金額宣告免
    為假執行。至原告敗訴部分，假執行之聲請已失依附，應予
    駁回。 
參、本件事證已臻明確，兩造其餘主張陳述及攻擊防禦方法，經
    審酌與判決結果不生影響，爰不一一論述，亦併予敘明。
肆、訴訟費用負擔之依據：民事訴訟法第79條、第85條第1項前
    段。
中　　華　　民　　國　　111 　年　　5 　　月　　24　　日
                  民事第五庭    法　官　連士綱
以上正本係照原本作成
如對本判決上訴，須於判決送達後20日內向本院提出上訴狀。如
委任律師提起上訴者，應一併繳納上訴審裁判費。
中　　華　　民　　國　　111 　年　　5 　　月　　25　　日
                                書記官　游曉婷